【裁判字號】    99,聲,2259
【裁判日期】    991231
【裁判案由】    聲請法官迴避
【裁判全文】
臺灣臺北地方法院刑事裁定              99年度聲字第2259號
聲  請  人  謝謝國際聯合律師事務所
兼  代表人  謝諒獲（Edward Hsieh）
相  對  人  葉力旗  職臺灣臺北地方法院法官
上列聲請人因本院96年度自更(三)字第4號、96年度自更(三)字第5號
、96年度附民更(一)字第2號、96年度附民更(一)字第3號案件，聲請
法官迴避，本院裁定如下：
    主  文
聲請駁回。
    理  由
一、聲請意旨如附件聲請狀所載。
二、按當事人遇有左列情形之一者，得聲請推事迴避：一、推事
    有前條情形而不自行迴避者。二、推事有前條以外情形，足
    認其執行職務有偏頗之虞者。刑事訴訟法第18條定有明文。
    而所謂當事人，依同法第3條規定，應以檢察官、自訴人及
    被告為限，如非該條所列舉之當事人，依法本無聲請推事迴
    避之權。（最高法院19年抗字第106號判例參照）。而未依
    法登記之法人，其代表人或管理人不得以非法人之團體名義
    提起自訴。（最高法院39年台上字第73號判例要旨、最高法
    院26年度決議(三)參照）。此外，當事人依刑事訴訟法第18條
    第2款規定聲請法官迴避，以有具體事實足認其執行職務有
    偏頗之情形為限，若僅對於法官之指揮訴訟，或其訊問方法
    有所不滿，不能指為有偏頗之虞（最高法院18年抗字第149
    號判例意旨參照）；又該條款所謂足認法官執行職務有偏頗
    之虞，係指以一般通常之人所具有之合理觀點，對於該承辦
    法官能否為公平之裁判，均足產生懷疑；且此種懷疑之發生
    ，存有其完全客觀之原因，而非僅出於當事人自己主觀之判
    斷者，始足當之。至於訴訟上之指揮，乃專屬於法院之職權
    ，當事人之主張、聲請，在無礙於事實之確認以及法的解釋
    適用之範圍下，法院固得斟酌其請求以為訴訟之進行，但仍
    不得以此對當事人之有利與否，作為其將有不公平裁判之依
    據，更不得以此訴訟之進行與否，乃謂有偏頗之虞，而聲請
    法官迴避（最高法院79年臺抗字第318號判例意旨參照）。
三、經查：
(一)聲請人謝謝國際聯合律師事務所，非本院96年度自更(三)字第4
  、5號妨害秘密案件之訴訟當事人，揆諸前開規定及說明，聲
  請人謝謝國際聯合律師事務所自無聲請法官迴避之權，自應予
  駁回。
(二)而聲請人謝諒獲聲請相對人葉力旗就本院96年度自更(三)字第4
  號、96年度自更(三)字第5號、96年度重附民更(一)字第1號、第2
  號、96年度附民更(一)字第3號迴避及聲請人謝諒獲就本院96年
  度附民更(一)字第2號、96年度附民更(一)字第3號部分：
1.聲請人並未具體指明承辦相對人，對於所承辦案件，有何刑事
  訴訟法第17條所列各款應自行迴避而不迴避，或有同法第18條
  第2款規定足認執行職務有偏頗之虞情形。聲請人聲請相對人
  迴避之事由，無非係以：承辦法官究否為其所認定之本院「好
  法官」為斷，然此顯係聲請人個人主觀好惡，尚難執為聲請相
  對人等迴避之法定事由。是聲請人聲請迴避事由，經核均出於
  一己主觀判斷，其既未提出任何具體事證足證相對人有偏頗、
  不公平審理之虞，揆諸首揭判例意旨，此部分聲請，洵非正當
  ，亦應予駁回。
2.至聲請人謝諒獲、謝謝國際聯合律師事務所於聲請狀，所贅列
  載本院除相對人以外之人部分，經核均非上開本院96年度自更
  (三)字第4號、96年度自更(三)字第5號、96年度重附民更(一)字第第
  1號、第2號、96年度附民更(一)字第3號之承審法官，且聲請人
  全未於聲請狀中指明前揭相對人以外之等人現有何承辦聲請人
  為當事人之案件，及就何案件聲請本案相對人以外之等人迴避
  ，是聲請人謝諒獲、謝謝國際聯合律師事務所之聲請，亦屬無
  由。
(三)綜上所述，揆諸首揭判例意旨，聲請人謝諒獲、謝謝國際聯合
  律師事務所之聲請，洵非正當，均應予駁回。
四、應依刑事訴訟法第220條、第490條、第21條第1項，裁定如
    主文。
中    華    民    國    99    年    12    月    31    日
                    臺灣臺北地方法院刑事第14庭
                        審判長法  官  吳冠霆
                              法  官  賴武志
                              法  官  陳琪媛
以上正本證明與原本無異。
如不服本裁定應於送達後5日內向本院提出抗告狀。
                              書記官  陳豪達
中    華    民    國    99    年    12    月    31    日

司法院資訊處製作；財團法人民間司法改革基金會備份。
